【裁判字號】    92,抗,298
【裁判日期】    920509
【裁判案由】    聲請法官迴避等
【裁判全文】
臺灣高等法院刑事裁定                              九十二年度抗字第二九八號
    抗  告  人
    即  被  告  甲○○
右列抗告人因聲請法官迴避案件，不服臺灣臺北地方法院中華民國九十二年三月十八
日裁定（九十二年度聲字第三六八號），提起抗告，本院裁定如左：
    主  文
抗告駁回。
    理  由
一、聲請意旨如附件聲請狀所載。
二、按當事人聲請推事迴避，以有刑事訴訟法第十八條第一款、第二款所列情形之一
    者為限。而刑事訴訟法第十八條第二款所謂足認法官執行職務有偏頗之虞，係指
    法官於訴訟之結果有利害關係或與當事人有親交嫌怨等客觀事實，足以使人疑其
    將為不公平之審判者而言（最高法院七十年台抗字第一七四號判例參照）；又該
    條款所謂足認法官執行職務有偏頗之虞，係指以一般通常之人所具有之合理觀點
    ，對於該承辦法官能否為公平之裁判，均足產生懷疑；且此種懷疑之發生，存有
    其完全客觀之原因，而非僅出於當事人自己主觀之判斷者，始足當之。至於訴訟
    上之指揮，乃專屬於法院之職權，當事人之主張、聲請，在無礙於事實之確認以
    及法的解釋適用之範圍下，法院固得斟酌其請求以為訴訟之進行，但仍不得以此
    對當事人之有利與否，作為其將有不公平裁判之依據，更不得以此訴訟之進行與
    否，乃謂有偏頗之虞，而聲請法官迴避（最高法院七十九年台抗字第三一八號判
    例參照）。
三、本件原審裁定以：聲請人所稱涉嫌「龍馬高球隊重要成員」、「涉嫌幸福高球隊
    重要成員」等，均未指出有本件承審法官在內；聲請人另稱全國法官之中，貪污
    、舞弊、違法、瀆職、濫判、喝花酒等最嚴重者，莫過於本院云云，亦未具體指
    出與本件承審法官有何關係；再聲請人指稱承審法官為「本件被告」，並未具體
    敘明所指究係何項案件，而聲請人另稱承審法官與之有「共同義務人或償還義務
    人之關係」、「為被告之代理人及辯護人」、「為本件證人」、「與原告有宿怨
    」、「精神異常有妄想症或幻想症」云云，則均未具體指出承審法官執行職務有
    何違法或不當之情事，是聲請人空言承審法官與之有「宿怨」，執行職務必有偏
    頗之虞等情，自非可採。本件在客觀上尚無足以使人對於承審法官得否做出公平
    裁判產生懷疑之情形，揆諸前揭說明，聲請人聲請承審法官迴避，自無理由，因
    而裁定駁回抗告人之聲請，經核並無不合，抗告人抗告意旨仍執陳詞，指摘原裁
    定不當，為無理由，應予駁回。
據上論斷，應依刑事訴訟法第四百十二條，裁定如主文。
中      華      民      國    九十二    年      五      月      九      日
                              臺灣高等法院刑事第二庭
                                  審判長  法  官  蔡  長  溪
                                          法  官  林  俊  益
                                          法  官  楊  貴  志
右正本證明與原本無異。
不得抗告。
                                          書記官  胡      儀
中      華      民      國    九十二    年      五      月      十四    日


司法院資訊處製作；財團法人民間司法改革基金會備份。
